臺灣士林地方法院民事判決　　　　　　 100年度家訴字第37號
原　　　告　張金喜
被　　　告　張慶賀
上列當事人間請求撤銷死亡宣告事件，本院於民國100 年9 月13
日言詞辯論終結，判決如下：
    主  文
本院於民國95年2 月27日所為95年度亡字第5 號宣告張金喜 (男
，民國22年2 月2 日出生，身分證統一編號：Ｚ000000000號）於
中華民國86年6 月15日下午12時死亡之判決，應予撤銷。
訴訟費用由被告負擔。
    事實及理由
一、本件原告起訴主張：原告張金喜前於民國79年6 月15日外出
    工作後，即未再與家人聯絡，而被告因不知原告下落，誤以
    為原告生死不明，乃向鈞院聲請死亡宣告，並經鈞院於95年
    2 月27日以95年度亡字第5 號判決宣告原告張金喜於86年6
    月15日下午12時死亡，嗣原告於100 年3 月間與被告取得聯
    繫後始知悉上情，故原告目前既仍生存，為此依法請求撤銷
    鈞院上述死亡宣告判決等語。
二、被告則到庭自認：原告確實是伊胞弟張金喜本人等語。
三、本件被告雖已到庭自認原告主張之上揭事實為真正，惟關於
    認諾及訴訟上自認或不爭執事實之效力，於撤銷死亡宣告之
    訴，不適用之，此觀民事訴訟法第639 條準用同法第594 條
    之規定自明，故本院依法仍應調查其他事證查明其與事實是
    否相符，合先敘明。
四、按如受死亡宣告人尚生存者，得提起撤銷死亡宣告之訴，民
    事訴訟法第636 條定有明文。經查，原告主張之上開事實，
    業據提出戶籍謄本、國民身分證、本院95年度亡字第5 號判
    決等件為證，並經本院依職權調閱94年度家催字第53號、95
    年度亡字第5 號民事卷宗查核無訛。又證人即原告之姪張黃
    欽亦到庭證稱：「（問：原告是何人？）原告確定是伊叔叔
    張金喜本人。」等語明確（見本院10 0年7 月29日言詞辯論
    筆錄）。另經本院當庭採集原告張金喜之十指指紋，並依職
    權囑託內政部警政署刑事警察局進行指紋比對鑑定，鑑定結
    果認：「送鑑庭印張金喜十指紋卡1 張，經比對確認結果，
    與本局檔存張金喜十指紋卡指紋相符。」等語，有內政部警
    政署刑事警察局100 年8 月15日刑紋字第1000105088號鑑定
    書在卷可稽，堪認原告確係受死亡宣告人張金喜本人無誤，
    自堪信原告之主張為真正。是原告張金喜現尚生存，惟其前
    經本院以95年度亡字第5 號民事判決宣告其已死亡，即與客
    觀事實顯有不符，從而原告訴請撤銷本院所為前揭死亡宣告
    之判決，即無不合，應予准許。
五、據上論結，本件原告之訴為有理由，依民事訴訟法第78條，
    判決如主文。
中    華    民    國    100    年    9    月    27    日
                  家事庭  法  官  陳章榮
以上正本係照原本作成。
如對本判決上訴，應於送達後20日內向本院提出上訴狀。
中    華    民    國    100    年    9    月    27    日
                          書記官  丁梅芬